SpellChecking/SpellCheckingTests/bin/Debug/Dictionaries/uyghur.aff
FLAG num
SFX 4785 Y 1
SFX 4785 р зларни р
SFX 1990 Y 1
SFX 1990 ң гу ң
SFX 3590 Y 1
SFX 3590 л идинму л
SFX 3959 Y 1
SFX 3959 к йәлик к
SFX 2341 Y 1
SFX 2341 и улуп и
SFX 4358 Y 1
SFX 4358 л мләр л
SFX 774 Y 1
SFX 774 а итишиш а
SFX 1930 Y 1
SFX 1930 ш қлап ш
SFX 2183 Y 1
SFX 2183 к ллар к
SFX 1502 Y 1
SFX 1502 а итил а
SFX 3160 Y 1
SFX 3160 т хе т
SFX 956 Y 1
SFX 956 ш лүши ш
SFX 1228 Y 1
SFX 1228 қ лайдиған қ
SFX 4463 Y 1
SFX 4463 а илатти а
SFX 2426 Y 1
SFX 2426 ш ғинини ш
SFX 3342 Y 1
SFX 3342 д руқ д
SFX 4881 Y 1
SFX 4881 и урушти и
SFX 4516 Y 1
SFX 4516 ү әләйду ү
SFX 2894 Y 1
SFX 2894 и урай и
SFX 3671 Y 1
SFX 3671 и па и
SFX 1971 Y 1
SFX 1971 қ йдиғандәк қ
SFX 2254 Y 1
SFX 2254 й па й
SFX 3999 Y 1
SFX 3999 н грамма н
SFX 2993 Y 1
SFX 2993 а қу а
SFX 2094 Y 1
SFX 2094 м но м
SFX 2565 Y 1
SFX 2565 м нар м
SFX 4764 Y 1
SFX 4764 а илиқниң а
SFX 2427 Y 1
SFX 2427 р шчанлиқ р
SFX 4988 Y 1
SFX 4988 қ лмайла қ
SFX 3685 Y 1
SFX 3685 л ним л
SFX 1286 Y 1
SFX 1286 м ним м
SFX 4597 Y 1
SFX 4597 д рман д
SFX 3699 Y 1
SFX 3699 л микән л
SFX 2682 Y 1
SFX 2682 л нидин л
SFX 803 Y 1
SFX 803 м нидин м
SFX 3375 Y 1
SFX 3375 к лүш к
